# JUAN MARCON

## SOFTWARE ENGINEER

juanmarcon1080@gmail.com

<u>juanse1080.github.io</u>

<u>linkedin.com/in/juanmarcon</u>

noviembre 2024

# RESUMEN

Profesional en ingeniería de software con 6 años de trayectoria en el desarrollo de soluciones digitales robustas y orientadas a negocio. He participado en proyectos clave que incluyen arquitecturas basadas en microservicios, automatización de procesos y escalado de integraciones en plataformas de alto tráfico. Cuento con dominio de tecnologías modernas y experiencia en entornos cloud (AWS, Azure, GCP), sumado a un enfoque orientado a resultados, calidad y mejora continua.

# EXPERIENCIA

## FULLSTACK DEVELOPER

#### Celerik

Participé activamente en el desarrollo de un asistente financiero educativo basado en LLMs, trabajando en el backend con FastAPI y Clean Architecture, autenticación con OAuth2 y el desarrollo completo del frontend en React. El proyecto se encuentra en fase previa a su despliegue.

Python · Fastapi · Pytest · TypeScript · React.js · Jest · Tailwind · Open IA · OAuth2 · PostgreSQL · Cosmos DB · Microservicios · Azure Cloud Services

CLOUD ENGINEER mayo 2024

#### Conexalab

Desarrollé una plataforma para visualización de datos y mapas interactivos en tiempo real, contribuyendo al diseño de la arquitectura (basada en el patrón octogonal), al desarrollo fullstack, optimización de rendimiento y seguridad. Las decisiones técnicas adoptadas permitieron reducir significativamente los tiempos de desarrollo y respuesta. La solución se encuentra en producción y continúa en evolución activa.

Node.js · TypeScript · Python · React.js · Next.js · Jest · Tailwind · Maptiler · Google Earth Engine · Modal Lab · MQTT · PostgreSQL · Mongo DB · Microservicios · Vercel

# CLOUD ENGINEER enero 2023 - enero 2024

# Melonn

Participé en el desarrollo fullstack de integraciones con plataformas de e-commerce como Mercado Libre, Liverpool, Shopify y WooCommerce, trabajando en sincronización de datos, conexión con APIs externas. También contribuí en la implementación de un DRP (Disaster Recovery Plan) multirregional en AWS, asegurando la continuidad del servicio ante fallos regionales.

Node.js · TypeScript · Jest · Python · GraphQL · React.js · Microfrontend · Playwright · Microservicios · Amazon Web Services (AWS)

## Mayasoft

Contribuí activamente al desarrollo de una plataforma para optimizar los horarios de pilotos, reduciendo los tiempos de entrega en un 30% y asumiendo plena responsabilidad sobre el producto. También integre una solución RPA para automatizar contratos legales, disminuyendo errores humanos en un 40%, acelerando el procesamiento y reduciendo costos operativos.

 $NestJS \cdot Node.js \cdot TypeScript \cdot Python \cdot React.js \cdot MongoDB \cdot PostgreSQL \cdot Google \ Cloud$ 

#### FRONTEND DEVELOPER

enero 2021 - noviembre 2022

## **Binary Groups**

Contribuí en el desarrollo de una aplicación web que integró múltiples plataformas de comercio electrónico bajo un mismo usuario, permitiendo centralizar la información y facilitar la gestión de ventas en diversos canales. La plataforma cumplió consistentemente con los tiempos de entrega estipulados.

Next.js · React Native · Node.js · TypeScript · React.js · Google Cloud · Amazon Web Services (AWS)

#### **FULLSTACK DEVELOPER**

noviembre 2021 - marzo 2022

# **Woombat Consulting Group S.A.S**

Participé en el desarrollo de un SDK web de autenticación biométrica para plataformas financieras, mejorando significativamente la experiencia de integración en entornos web. Se implementó con tecnologías nativas para garantizar compatibilidad con cualquier framework frontend, facilitando su adopción y reduciendo la complejidad técnica.

TypeScript · Babel.js · Node.js · Webpack · Cypress.io · Amazon Web Services (AWS)

#### FRONTEND DEVELOPER

febrero 2021 - julio 2022

#### Bitnovo

Me encargué del desarrollo del frontend del sitio web de Bitnovo, una empresa especializada en el comercio de criptomonedas.

TypeScript · Babel.js · Node.js · Webpack · Cypress.io · Amazon Web Services (AWS)

### HABILIDADES

Amazon Web Services (AWS) · Azure Cloud Services · React.js · Node.js · JavaScript · Python · Fastapi · Google Cloud · Playwright · Linux · Windows · MongoDB · GraphQL · Optimización · Cypress.io · Swagger · Figma · Redux.js · SWR · RxJS · Webpack · Babel.js · Angular Material · Azure DevOps Server · NestJS · styled-components · Jenkins · Docker · TypeScript · Material-UI · Nativebase · GitLab · GitHub · Computación en la nube · Git · Microfrontend · Python · Django · Django REST framework · PHP · Laravel · CSS · HTML5 · SQL · React Native · AngularJS · Next.js

# EDUCACIÓN

#### **INGENIERO DE SISTEMAS**

2015 - 2022